宣示判決筆錄
原      告  新安東京海上產物保險股份有限公司臺中分公司

法定代理人  王文龍  
訴訟代理人  曾賜源  
            洪銘遠  
被      告  高士其  
            黃耀霆  



上列當事人間111年度中簡字第1745號請求損害賠償事件，於中
華民國111年7月29日上午9時20分整在臺灣臺中地方法院臺中簡
易庭宣示判決，出席職員如下：
    法      官  林筱涵
    書  記  官  洪加芳
朗讀案由。
法官朗讀主文宣示判決如下：
    主      文
被告應連帶給付原告新臺幣壹拾貳萬柒仟零貳拾貳元，及自民國
一一一年二月二十五日起至清償日止，按週年利率百分之五計算
之利息。
訴訟費用（減縮部分除外）新臺幣壹仟參佰參拾元由被告連帶負
擔。
本判決得假執行。
    事實及理由之要領
一、原告主張：被告高士其、黃耀霆於民國110年7月12日1時2分
    許，分別騎駛車牌號碼000-000號普通重型機車、駕駛車牌
    號碼000-0000號自用小客車，行經臺中市東區東英路與東英
    二街口，各因支線道車未讓幹線道車先行之過失；未減速慢
    行、酒後駕車及超速行駛之過失，兩車先發生碰撞後，被告
    黃耀霆所駕駛上開自用小客車再碰撞原告所承保、訴外人林
    任孚所有，且由訴外人林沛正停放在東英路217號前騎樓之
    車牌號碼000-0000號自用小客車（下稱系爭車輛），致系爭
    車輛受損，修復費用共計新臺幣（下同）28萬元（含工資費
    用62,037元、烤漆費用47,987元、零件費用169,976元），
    而系爭車輛受損部分業由原告依保險契約予以理賠。為此，
    爰依保險法第53條之規定及侵權行為之法律關係，請求被告
    連帶賠償上開零件折舊後之修復費用127,022元，並聲明：
    被告應連帶給付原告127,022元，及自起訴狀繕本送達最後
    一位被告翌日起至清償日止，按週年利率百分之5計算之利
    息。
二、上開原告主張之事實，業據其提出車輛維修保險賠款付承修
    廠商同意書、行車執照、電子發票證明聯、估價單、車損照
    片、道路交通事故現場圖、初步分析研判表【記載被告高士
    其有行經閃光紅燈交岔路口，支線道車未禮讓幹線道車先行
    之肇事原因；被告黃耀霆有行經閃光黃燈交岔路口，未減速
    慢行小心通過，作隨時停車之準備、自述行車速度已逾肇事
    地點行車速限及酒後駕車之肇事原因；林沛正則尚未發現肇
    事因素】為證，並經本院向臺中市政府警察局第三分局調取
    本件交通事故之道路交通事故現場圖、調查報告表、調查筆
    錄、酒精測定紀錄表、舉發違反道路交通管理事件通知單、
    補充資料表、初步分析研判表、現場及車損照片核閱無誤。
    被告已於相當時期受合法之通知，而於言詞辯論期日不到場
    ，亦未提出準備書狀爭執，依民事訴訟法第436條第2項適用
    第280條第3項、第1項之規定，視同自認。從而，原告依保
    險法第53條之規定及侵權行為之法律關係，請求被告連帶給
    付零件折舊後之修復費用127,022元（即工資費用62,037元
    、烤漆費用47,987元、零件費用16,998元），及自起訴狀繕
    本送達最後一位被告翌日即111年2月25日起（見本院卷第16
    3頁送達證書）至清償日止，按週年利率百分之5計算之利息
    ，為有理由，應予准許。
三、訴訟費用負擔及假執行宣告之依據：民事訴訟法第78條、第
    85條第2項、第389條第1項第3款。

如不服本判決，應於送達後20日內，向本院提出上訴狀並表明上
訴理由，如於本判決宣示後送達前提起上訴者，應於判決送達後
20日內補提上訴理由書（須附繕本）。
中　　華　　民　　國　　111 　年　　7 　　月　　29　　日
                  臺灣臺中地方法院臺中簡易庭
                                  法  官  林筱涵
                                  書記官  洪加芳
以上正本證明與原本無異。
中　　華　　民　　國　　111 　年　　7 　　月　　29　　日
                                  書記官  洪加芳